【裁判字號】    89,上訴,389
【裁判日期】    890307
【裁判案由】    違反槍砲彈藥刀械管制條例
【裁判全文】
臺灣高等法院臺中分院刑事判決          民國八十九年度上訴字第三八九號
    上  訴  人
    即  被  告  乙○○
右上訴人，因違反槍砲彈藥刀械管制條例案件，不服臺灣彰化地方法院八十八年度訴
字第六七七號，中華民國八十八年十一月五日第一審判決（起訴案號：臺灣彰化地方
法院檢察署八十八年度偵字第七七六三號）提起上訴，本院判決如左：
    主      文
上訴駁回。
    事實及理由
一、本案經本院審理結果，認第一審判決認事用法及量刑均無不當，應予維持，並引
    用第一審判決書記載之事實、證據及理由（如附件）。
二、上訴人即被告乙○○在本院未提出其他有利之證據，其雖辯稱，陳政權委託代為
    保管時，其不知藏有子彈云云。第查，被告於警訊中坦承陳政權交予時係將未包
    裹之整支槍枝交予，其才將槍枝、子彈包裹整齊；並於檢察官偵查中自承其受託
    時，即知道是子彈各云云。足見其上開所辯是飾卸之詞，並無可採。何況，陳政
    權業經死亡，本院亦無從查證。綜此，上訴殊無理由，應予駁回。
三、據上論斷，應依刑事訴訟法第三百七十三條、第三百六十八條，判決如主文。
本案經檢察官甲○○到庭執行職務。
中      華      民      國    八十九     年      三       月     七     日
                                  臺灣高等法院臺中分院刑事第九庭
                                        審判長法  官  胡  森  田
                                              法  官  蕭  錦  鍾
                                              法  官  黃  日  隆
右正本證明與原本無異。
如不服本判決應於收受送達後十日內向本院提出上訴書狀，其未述上訴之理由者並
得於提起上訴後十日內向本院補提理由書（均須按他造當事人之人數附繕本）。
                                              書記官  林  端  容
中      華      民      國    八十九     年      三       月     九     日
                                                                        Ｏ
臺灣彰化地方法院刑事判決                          八十八年度訴字第六七七號
    公  訴  人  臺灣彰化地方法院檢察署檢察官
    被      告  乙○○  男二十九歲（民國○○○年○○月○○日生）
                        住彰化縣田中鎮○○路○段四六０巷一五六弄一０七號
                        身分證統一編號：Ｎ一二一三七六號
右列被告因違反槍砲彈藥刀械管制條例案件，經檢察官提起公訴（八十八年度偵字第
七七六三號），本院判決如左：
    主      文
乙○○未經許可寄藏子彈，累犯，處有期徒刑參月。併科罰金新台幣參萬元。罰金如
易服勞役，以新台幣玖佰元即銀元參佰元折算壹日。
扣案子彈壹顆沒收。
    事      實
一、乙○○前曾於民國（下同）八十六年間因贓物案件，經本院判處有期徒刑六月確
    定，於八十六年九月二十二日易科罰金執行完畢，竟於八十八年七月二日下午十
    六時許，在其位於彰化縣田中鎮○○路○段四六０巷一五六弄一０七號之住處，
    受陳政權之委託，代為保管具有殺傷力之五‧五六ＭＭ制式步槍子彈一顆後，即
    藏放於自宅二樓頂樓內，因而未經許可寄藏子彈。嗣八十八年七月二十六日十三
    時四十分許，在上揭住處為警查獲，並扣得上開子彈一顆。
二、案經南投縣警察局竹山分局報請台灣彰化地方法院檢察署檢察官偵查起訴。
    理  由
一、訊據被告乙○○固坦承於右揭時地，自陳政權處收受子彈，惟辯稱：伊當時並不
    知道是子彈云云。經查：右揭事實，業據被告於警訊及偵查中坦承不諱，且有扣
    案之子彈一顆可證，該子彈經送鑑定結果，認係五‧五六ＭＭ制式步槍子彈，具
    有殺傷力，此有內政部警政署刑事警察局鑑驗通知書一件在卷可稽，被告雖事後
    辯稱：伊拿的時候不知是子彈云云，惟衡諸常情，被告於警訊及檢察官初訊時因
    猝然遇之，心理不及防備所為之陳述，應堪信為真實，而被告於本院所為之供述
    ，當係幾經反覆思慮且衡量自身利益後所為之陳述，是以被告所辯顯係事後卸責
    之詞，委無可採，被告之犯行洵堪確定。
二、核被告所為，係犯槍砲彈藥刀械管制條例第十二條第四項之未經許可寄藏子彈罪
    。查被告前曾於八十六年間因贓物案件，經本院判處有期徒刑六月，於八十六年
    九月二十二日易科罰金執行完畢，有台灣彰化地方法院檢察署刑案資料查註紀錄
    表及本院被告全國前案紀錄表各一件在卷可稽，其於有期徒刑執行完畢後五年以
    內再犯有期徒刑以上之本罪，為累犯，依法應加重其刑。爰審酌被告犯罪之動機
    、目的、手段、所生危害、犯罪後態度等一切情狀，量處如主文所示之刑，罰金
    部分併諭知易服勞役之折算標準，以示懲儆。子彈一顆係違禁物，應依法予以沒
    收。
據上論斷，應依刑事訴訟法第二百九十九條第一項前段，槍砲彈藥刀械管制條例第十
二條第四項，刑法第十一條前段、第四十七條、第四十二條第二項、第三十八條第一
項第一款，現行法規所定貨幣單位折算新台幣條例第二條，罰金罰鍰提高標準條例第
二條，判決如主文。
中      華      民      國    八十八    年     十一     月      五      日
                                    台灣彰化地方法院刑事第二庭
                                        法      官  陳  弘  仁
右正本證明與原本無異。
如不服本判決，應於判決送達後十日內向本院提出上訴狀( 須附繕本 )。
                                        法院書記官  田  慧  賢
中      華      民      國    八十八    年     十一     月     十一     日
附錄本案論罪科刑法條全文：
槍砲彈藥刀械管制條例第十二條第四項：
未經許可，持有、寄藏或意圖販賣而陳列子彈者，處五年以下有期徒刑，併科新臺
  幣三百萬元下罰金。
  第一項至第三項之未遂犯罰之。
第一項至第三項之未遂犯罰之。


司法院資訊處製作；財團法人民間司法改革基金會備份。
